臺灣苗栗地方法院刑事附帶民事訴訟判決　　　　　　　　九十一年度附民字第二號
　　原　　　告　　穩鼎貿易
　　法定代理人　　甲○○
　　訴訟代理人　　彭火炎律師
　　被　　　告　　穩春有限公司
　　兼法定代理人　乙○○
　　共　　　同
　　訴訟代理人　　羅廷祥
右列被告因九十年度易字第七五一號詐欺案件，經原告提起附帶民事訴訟請求賠償損
害，本院判決如左：
    主  文
原告之訴及假執行之聲請均駁回。
    事  實
甲、原告方面：
一、聲明：求為判決：
（一）被告穩春有限公司、乙○○應連帶給付原告新台幣（下同）一千一百三十九萬
      二千九百四十八元，及自本狀繕本送達翌日起至清償日止，按年利百分之五計
      算之利息。
（二）願供擔保請准宣告假執行。
（三）訴訟費用由被告負擔。
二、陳述：
（一）被告乙○○明知明知其所經營之穩春有限公司，係以將進購之大多數貨物銷售
      予銢日發行為主要財物來源，並僅得支付俗稱「客票」之銢日發行為發票人，
      用以支付貨款予穩春公司之支票為清償貨款之唯一途徑，被告乙○○本人或被
      告穩春公司本身並無財力支付貨款，詎被告乙○○竟於八十七年八月間起，利
      用市場間供貨不足之流言，以異於往常最高購貨金額為四百八十七萬八千八百
      零九元之貨量，購買六百三十五萬九千元之前開油貨。並趁貨款為月結三十日
      習慣原告尚未向銀行兌現被告乙○○交付之七張鄭明輝所簽發客票前之同年九
      月，以同一理由，再次購買反常鉅量之價值五百零三萬三千九百四十八元之油
      品，使原告公司負責人甲○○陷於錯誤，如數交付等值貨物，嗣該等七張用以
      支付貨款之客票均無法兌現，被告乙○○雖將甲○○交付之前開貨物，全數銷
      售給鄭明輝卻避不見面，亦不還款。
（二）按「因犯罪而受損害之人，於刑事訴訟程序得附帶提起民事訴訟，對於被告及
      依民法負賠償責任之人，請求回復其損害。」，刑事訴訟法第四百八十七條定
      有明文。又「因犯罪而受損害之人，為請求回復其損害，得於刑事訴訟程序附
      帶提起民事訴訟，為刑事訴訟法第四百八十七條所明定。而不當得利係以無法
      律上之原因而受利益，致他人受損害，為成立要件。如受損害之人之受損害，
      係由於受益人犯罪所致，則受損害之人提起附帶民事訴訟，請求反還不當得利
      ，以回復其損害，自非法所不許。」，亦有最高法院七十四年度台抗字第二八
      六號裁判要旨可參，為此訴請本院賜判決如聲明等語。
三、證據：提出台灣苗栗地方法院檢察署八十九年度偵續字第一號起訴書影本乙件為
          證。
乙、被告方面：
一、聲明：求為判決：
（一）原告之訴駁回。
（二）如受不利之判決，請准供擔保免為假執行。
（三）訴訟費用由原告負擔。
二、陳述：
（一）被告自八十七年二月起，向原告進貨，至八十八年一月止。其中八十七年七月
      以前之貨款，原告於刑案偵、審中承認業已付清，至八十七年八月份，被告進
      貨之價額並非原告所指之六百三十五萬九千元，九月份之進貨額亦非五百零三
      萬三千九百四十八元，正確之進貨數量被告手中雖已無資料可稽，但八十七年
      七、八月之貨款被告曾以李素珠名義之支票及其他客票付清貨款，李素珠名義
      之支票明細部分，金額合計七百十一萬七千二百八十二元，詳如附表所示支票
      影本均已提出刑案附卷，被告既有支付貨款之證據如前述，何來詐騙其貨物之
侵權行為損害賠償責任可言？
（二）被告自八十七年十一月至八十八年一月，繼續向告訴人進貨而以現金支付貨款
      高達一千零六十五萬六千六百元，此有被告在刑案審判中，九十一年一月三十
      一日所具辯護狀附呈之被證三號匯款明細表、原告請款單及被告匯款單多紙可
      稽，益徵被告並無不法所有之意圖，亦無使原告陷於錯誤而交付貨物，從而被
      告並無任何犯罪之損害賠償責任可言。原告提起本件刑事附帶民事訴訟請求損
      害賠償並無理由。況原告起訴時已是九十一年一月，距其所主張被告八十七年
      八、九月之行為時間起算，已超過侵權行為損害賠償請求權之二年時效，被告
      特提出請求權消滅時效之抗辯，為此駁回原告之訴。
三、證據：提出被告以妻李素珠名義支票支付告訴人貨款金額明細四紙為證。
    理  由
一、按刑事訴訟諭知無罪之判決者，對於附帶民事訴訟部分，應以判決駁回原告之訴
    ，刑事訴訟法第五百零三條第一項前段定有明文。
二、本件被告乙○○被訴詐欺一案，業經刑事判決諭知無罪，被告乙○○既未對原告
    詐欺，則被告穩春有限公司部分，亦無從認定與被告乙○○有何共同詐欺行為，
    依照上開說明，本件原告之訴，自應予以駁回。原告之訴既經駁回，則其假執行
    之聲請，已失所附麗，應併予駁回。
三、結論：依刑事訴訟法第五百零三條第一項前段，判決如主文。
中      華      民      國      九十一      年      八      月    一    日
                                    台灣苗栗地方法院刑事第一庭
                                            法  官  柳  章  峰
右正本證明與原本無異。
對於本判決如不服，應於送達後十日內向本院提出上訴狀，但非對刑事判決上訴時不
得上訴。
                                            書記官  歐  明  秀
中      華      民      國      九十一      年      八      月    一    日
